臺北高等行政法院裁定
110年度交上字第337號
上  訴  人  吳仲棋                                
被 上訴 人  臺北市交通事件裁決所

代  表  人  蘇福智        
上列當事人間交通裁決事件，上訴人對於臺灣士林地方法院民國
110年9月6日110年度交字第138號行政訴訟判決，提起上訴，本
院裁定如下：
    主  文
上訴駁回。
上訴審訴訟費用新臺幣柒佰伍拾元由上訴人負擔。
    理　由
一、按對於交通裁決事件之判決提起上訴，非以其違背法令為理
    由，不得為之，且應於上訴理由中表明原判決所違背之法令
    及其具體內容，或依訴訟資料可認為原判決有違背法令之具
    體事實等事由，行政訴訟法第237條之9第2項準用第235條第
    2項、第236條之1定有明文。又判決不適用法規或適用不當
    者，為違背法令；有下列各款情形之一者，其判決當然違背
    法令：㈠判決法院之組織不合法、㈡依法律或裁判應迴避之法
    官參與裁判、㈢行政法院於權限之有無辨別不當或違背專屬
    管轄之規定，但其他法律別有規定者，從其規定、㈣當事人
    於訴訟未經合法代理或代表、㈤違背言詞辯論公開之規定、㈥
    判決不備理由或理由矛盾，復為同法第237條之9第2項準用
    第236條之2第3項、第243條所明定。倘對於交通裁決事件之
    判決提起上訴，係依行政訴訟法第243條第1項規定，以判決
    有不適用法規或適用不當為理由時，其上訴理由應表明原判
    決所違背之法令、法則及其具體內容；若係依同條第2項所
    列各款情形為理由時，亦應揭示合於該條項各款之事實。是
    對於交通裁決事件判決之上訴，非以其違背法令，且於上訴
    理由中表明前開事由之一者，不得為之；如上訴未依此項方
    法表明者，即難認為已對交通裁決事件之判決違背法令有具
    體指摘，並不適法。
二、爭訟概要：上訴人前因違反道路交通管理處罰條例第35條第
    1項第1款規定，業經被上訴人於民國109年1月7日裁處罰鍰
    新臺幣（下同）3萬元、記違規點數5點，並應參加道路交通
    安全講習在案（下稱前處分）；嗣上訴人復於109年8月9日
    中午12時32分許，駕駛車號000-0000號自用小客車，在臺中
    市○○路0段、臺灣大道1段路口，因有「違規左轉」違規事實
    ，為警當場舉發，經被上訴人審認上訴人有此違規事實，遂
    依道路交通管理處罰條例第48條第1項第2款、第68條第2項
    等規定，於110年5月7日以北市裁催字第22-GT0617483號違
    反道路交通管理事件裁決，處罰鍰900元、記違規點數1點，
    加計前處分所記違規點數1點，係於1年內合計違規點數6點
    ，爰併予吊扣駕駛執照24個月（下稱原處分）。然上訴人不
    服原處分而提起行政訴訟，經臺灣士林地方法院於110年9月
    6日以110年度交字第138號行政訴訟判決，駁回上訴人之訴
    ；惟上訴人猶不服原判決，故提起本件上訴。
三、上訴意旨略以：上訴人因遺失罰單，且違規行為地點在外縣
    市，故未於期限內繳納罰鍰，以往逾期均會接到補寄罰單，
    惟本次並未接獲，故未繳納；爰提起本件上訴，併訴請將原
    判決廢棄，暨原處分撤銷等語。
四、經查：原判決就上訴人有本件「轉彎或變換車道不依標誌、
    標線、號誌指示」、「1年內違規點數共達6點以上」等違規
    事實，及被上訴人所為原處分之合法性，暨其主張如何不足
    採等事項，均詳予論述在案；復敘明本件違規事實既為當場
    舉發，且經上訴人當場簽名收受，而舉發通知單上亦載明應
    到案日期，已生合法送達之效力；另本次違規行為應記違規
    點數1點，且因前處分已記違規點數5點，合計上訴人已於1
    年內記違規點數達6點，即應「併依違反本條例應受吊扣駕
    駛執照處分規定，吊扣駕駛執照」等情綦詳，核無違誤。至
    上訴人所陳各節，毋寧僅係重述其於原審已提出但未據原判
    決採納之主張，無非只就原審取捨證據、認定事實之職權行
    使，指摘其為不當，而非具體表明原判決如何合於不適用法
    規或適用不當情形，並揭示該法規之條項或其內容，及合於
    準用之行政訴訟法第243條第1項或第2項所列各款事實，難
    認對於判決違背法令已有具體之指摘。是依首揭說明，上訴
    人之上訴為不合法，應予駁回。
五、依行政訴訟法第237條之8第1項、第237條之9第2項、第236
    條之2第3項、第249條第1項前段、第104條，民事訴訟法第9
    5條、第78條，並確定上訴人應負擔之訴訟費用額為其已繳
    費上訴裁判費750元，而裁定如主文。
中　　華　　民　　國　　111 　年　　12　　月　　5 　　日
                    臺北高等行政法院第一庭
                              審判長法  官  蕭忠仁
                                    法  官  羅月君
                                    法  官  黃翊哲
上為正本係照原本作成。
不得抗告。
中　　華　　民　　國　　111 　年　　12　　月　　5 　　日
　　　　　　　　　　　　　　　      書記官　李芸宜